---
title: "Análise de profissionais em unidades de saúde com notificações para a COVID-19"
author: "Marcus Carvalho"
date: "30/11/2020"
output: html_document
---

```{r setup, include=FALSE}
library(dplyr)
library(DT)
library(here)
library(readr)
library(rpivotTable)
#library(RMySQL)
library(stringr)
library(tidyselect)
knitr::opts_chunk$set(echo = FALSE)
```

## Método

São usadas duas bases de dados do Ministério da Saúde:

- [Cadastro Nacional dos Estalabecimentos de Saúde](http://cnes.datasus.gov.br/pages/downloads/arquivosBaseDados.jsp) (**CNES**): para cada estabelecimento de saúde, contém informações sobre a quantidade de profissionais que trabalham na unidade por atividade profissional.
- [Banco de dados de Síndrome Respiratórioa Aguda Grave](https://opendatasus.saude.gov.br/dataset/bd-srag-2020) (**SRAG**): contém informações de notificações de casos de Covid-19 e internações, indicando qual estabelecimento de realizou a notificação do caso.

Para os dados do CNES, foi calculada a quantidade de profissionais de saúde que atuam em cada estabelecimento de saúde, agrupado por diferentes características Para os dados de SRAG, foi calculada a quantidade de notificações de Covid-19 realizadas por cada estabelecimento de saúde.

Após os cálculos individuais em cada tabela, foi feita uma junção das duas tabelas e a tabela resultante foi apresentada neste relatório.

## Dados 

### Quantidade de profissionais atuando em estabelecimentos de saúde de acordo com suas características

```{r, warning=FALSE, message=FALSE}
prof_covid <- read_csv2(here("data", "profissionais_unidades_covid.csv")) %>%
  select(sort(peek_vars()), -cnes, -NO_FANTASIA) %>%
  rename(qtd_notificacoes_covid = notificacoes) %>%
  janitor::clean_names(case = "title", abbreviations = c("UF", "SUS"))
  
rpivotTable(
  prof_covid,
  rows = c("UF"),
  #cols = c("Atende SUS"),
  aggregatorName = "Soma de Inteiros",
  vals = "Qtd Profissionais SUS",
  locale = "pt",
  subtotals = TRUE
)
```
